# 菜鸟求助-资产减值损失和资产减值准备的勾稽关系

提问人：xiaoxia325 时间：2014-02-10 12:54:33
当期核销了收不回的应收账款788.65元。

回答人：chenyiwei
核销坏账的会计分录是借记坏帐准备，贷记应收款项，因此虽然导致坏帐准备减少，但对损益无影响，这就是勾稽关系差异的原因。
一般掌握的勾稽关系是：利润表资产减值损失＝资产减值准备计提数－转回数。

提问人：273902339 时间：2014-02-18 11:24:49
请问陈老师： 1 ，如楼主图片所示，假如期初按账龄分析法计提的坏账准备为 200 万，期末按账龄分析法计提的坏账准备为 100 万，假设本期无坏账转销，本期转转回的坏账在本期增加负数填列，还是在转回正数填列？此处的转回数，是否要和 应收账款 和其他应收款的本年转回和收回数相勾稽？应收账款 和其他应收款（本年转回和收回数填列）？ 我理解为 填列单项计提坏账的，但在本期全额收回，才在此处填列，是否正确？按账龄分析计算的 坏账准备转回，是否在 应收账款及其他应收款（本年转回和收回数填列）？

回答人：chenyiwei
1 、没有明确规定，两者均可，不过习惯上以正数填在转回数栏者多。 2 、坏帐准备的转回数与应收款项余额的增减无直接对应关系，转销数与核销坏账的金额存在对应关系。